臺灣桃園地方法院小額民事判決
111年度壢小字第336號
原      告  鄭學智  
被      告  方亦鈞  

上列當事人間請求清償債務事件，本院於民國111年4月26日言詞
辯論終結，判決如下：
    主    文
一、被告應給付原告新臺幣柒萬元，及自民國一百一十一年一月
    二十一日起至清償日止，按年利率百分之五計算之利息。
二、訴訟費用新臺幣壹仟元由被告負擔。
三、本判決得假執行。　　
    理 由 要 領
一、本件依民事訴訟法第436條之18第1項規定，除下列理由要領
    外，僅記載主文，其餘省略。
二、原告主張其於民國109年12月17日於臉書社團「二手名牌只
    賣真品」，向被告(臉書暱稱「林拉拉」)以新臺幣(下同)75
    ,000元購買香奈兒手提包1個(下稱系爭手提包)，原告並於
    同年12月18日分別匯款5萬元、25,200元至被告銀行帳戶，
    嗣後原告請求被告交付系爭手提包時，被告便向原告提議要
    幫原告轉賣系爭手提包，轉賣後之款項再匯給原告，原告遂
    委託被告轉賣，詎被告以72,000元轉賣系爭手提包後，經原
    告請求被告交付賣得款項，被告竟表示原告已將系爭手提包
    贈與被告，詎不交付款項，僅於109年12月25日匯款2,000元
    給原告，爰依民法第179條、第541條之規定，請求被告給付
    70,000元及法定遲延利息等情，業據原告提出銀行交易明細
    、兩造對話紀錄等件為證(見本院卷第7至27頁)，而被告經
    相當時期受合法通知，無正當理由於言詞辯論期日不到場，
    復未提出準備書狀為爭執，依民事訴訟法第280條第3項前段
    準用第1項前段規定，視為自認，本院審酌上開事證，認原
    告主張之事實，應堪信為真。從而，原告依民法第179條、
    第541條之規定，請求被告給付如主文第1項所示，於法有據
    ，應予准許。 　 
中　　華　　民　　國　　111 　年　　5 　　月　　12　　日
                  中壢簡易庭      法  官  張博鈞
以上為正本係照原本作成。
如不服本判決，應於送達後20日內，向本院提出上訴狀並表明上
訴理由，如於本判決宣示後送達前提起上訴者，應於判決送達後
20日內補提上訴理由書（須附繕本）。
如委任律師提起上訴者，應一併繳納上訴審裁判費。
中　　華　　民　　國　　111 　年　　5 　　月　　12　　日
                                  書記官  張季容
附錄：
一、民事訴訟法第436條之24第2項：
    對於小額程序之第一審裁判上訴或抗告，非以其違背法令為
    理由，不得為之。
二、民事訴訟法第436條之25：
    上訴狀內應記載上訴理由，表明下列各款事項：
    （一）原判決所違背之法令及其具體內容。
    （二）依訴訟資料可認為原判決有違背法令之具體事實。
三、民事訴訟法第471 條第1 項：（依同法第436 條之32第2 項
    規定於小額事件之上訴程式準用之）上訴狀內未表明上訴理
    由者，上訴人應於提起上訴後20日內，提出理由書於原第二
    審法院；未提出者，毌庸命其補正，由原第二審法院以裁定
    駁回之。